【裁判字號】    97,易,4353
【裁判日期】    971128
【裁判案由】    傷害等
【裁判全文】
臺灣臺中地方法院刑事判決      九十七年度易字第四三五三號
公  訴  人  臺灣臺中地方法院檢察署檢察官
被      告  丙○○
                    樓
上列被告因家庭暴力防治法之傷害等案件，經檢察官提起公訴（
九十七年度偵緝字第一九四七號），本院判決如下：
    主    文
丙○○傷害人之身體，累犯，處有期徒刑伍月，如易科罰金，以
新臺幣壹仟元折算壹日。
    事    實
一、丙○○前曾於民國九十二年十一月二十四日，因詐欺案件，
    經本院以九十二年度簡字第一二０號判處有期徒刑五月，得
    易科罰金確定，並已於九十三年一月十二日易科罰金執行完
    畢。詎仍不知警惕，其與乙○○（已成年）曾為同居之男女
    朋友，二人間具有家庭暴力防治法第三條第二款所定之家庭
    成員關係，丙○○其後並受僱在乙○○所經營址設臺中市○
    ○○○街十之一號二樓之瑋冠國際有限公司工作，其於九十
    七年三月三日下午四時餘許（接近下午五時之時間），在上
    址，因故與乙○○發生爭執，竟同時基於普通傷害及損壞他
    人之物之犯意，先將乙○○所有之電暖爐一個（價值新臺幣
    三千元）丟擲砸向乙○○，經乙○○閃避未砸中，使上開電
    暖爐一個掉落地面，致上開電暖爐受有燈管破裂、前方保護
    網脫落扭曲之損壞，復基於承前普通傷害之單一接續犯意，
    徒手毆打乙○○之頭部、胸腹部，及乙○○遭受毆打時、為
    保護自己而舉在前方之雙手，使乙○○因此受有頭部外傷合
    併頭部挫傷、胸腹部挫傷及雙手挫傷之傷害；旋因警方據報
    到場處理而查獲。
二、案經乙○○訴由臺中市警察局第二分局報請臺灣臺中地方法
    院檢察署檢察官偵查起訴。
    理    由
一、本件被告丙○○所犯係屬刑事訴訟法第三百七十六條第二款
    所列之罪，本院爰依同法第二百八十四條之一之規定行獨任
    審判。又有關以下所引用被告以外之人於審判外之言詞或書
    面陳述，而不符合刑事訴訟法第一百五十九條之一至第一百
    五十九條之四之規定者，業經公訴人及被告於本院審理時明
    示同意作為證據，且均經本院於審理時當庭直接提示而為合
    法之調查，公訴人及被告均未於言詞辯論終結前聲明異議，
    本院審酌前開證據作成或取得之狀況，並無非法或不當取證
    之情事，且亦無顯不可信之情況，故認為適當而均得以作為
    證據，是前開證據依刑事訴訟法第一百五十九條之五之規定
    ，均具有證據能力，先予敘明。
二、訊據被告丙○○固坦認有於上揭時、地損壞告訴人乙○○所
    有之電暖爐一個之犯行，並坦認有出手毆打告訴人乙○○之
    頭部一情，然矢口否認有其餘之傷害行為，辯稱：伊並未毆
    打告訴人乙○○之胸腹部云云。惟查：被告前揭普通傷害及
    損壞告訴人乙○○所有電暖爐一個之犯行，已據證人即告訴
    人乙○○迭次於警、偵訊及本院審理時證述綦詳，徵以告訴
    人乙○○確受有頭部外傷合併頭部挫傷、胸腹部挫傷及雙手
    挫傷之傷害，有中國醫藥大學附設醫院診斷證明書一件在卷
    可憑，且告訴人乙○○所受前揭傷害之部位，與其指證遭被
    告毆打之情節相符，足認證人乙○○前揭證述內容，並非虛
    妄而為可信；被告空言辯稱伊未毆打告訴人乙○○之胸腹部
    云云，尚無可採。此外，復有證人即據報前往案發現場處理
    之員警邱俊仁於偵訊時之證述及照片二幀在卷可佐，本件事
    證明確，被告犯行洵足認定。
三、核被告所為，係犯刑法第二百七十七條第一項之普通傷害罪
    及同法第三百五十四條之損壞他人物品罪，並均屬家庭暴力
    防治法第二條第二款之家庭暴力罪。又被告先、後多次之傷
    害行為，係利用同一機會，在密切接近之時、地，就同一犯
    罪構成事實，本於單一犯意而接續進行，以實現一犯罪構成
    要件之單一行為，係屬接續犯，應僅論以一普通傷害罪。再
    被告以一行為同時觸犯普通傷害及損壞他人物品之二罪，為
    異種之想像競合犯，應依刑法第五十五條之規定，從一較重
    之普通傷害罪處斷。另被告前曾於九十二年十一月二十四日
    ，因詐欺案件，經本院以九十二年度簡字第一二０號判處有
    期徒刑五月，得易科罰金確定，並已於九十三年一月十二日
    易科罰金執行完畢，有臺灣臺中地方法院檢察署刑案資料查
    註紀錄表、臺灣高等法院被告前案紀錄表各一份在卷可考，
    其於五年以內故意再犯本件有期徒刑以上之罪，為累犯，應
    依刑法第四十七條第一項之規定，加重其刑。爰審酌被告之
    素行、犯罪之動機、目的、手段、對告訴人乙○○所生之損
    害及被告犯罪後之態度等一切情狀，量處如主文所示之刑，
    並諭知易科罰金之折算標準，以示懲儆。
據上論斷，應依刑事訴訟法第二百九十九條第一項前段，刑法第
二百七十七條第一項、第三百五十四條、第五十五條、第四十七
條第一項、第四十一條第一項前段，刑法施行法第一條之一第一
項、第二項前段，判決如主文。
本案經檢察官甲○○到庭執行職務
中    華    民    國  九十七  年  十一    月  二十八  日
                  刑事第十五庭  法  官  李雅俐
以上正本證明與原本無異。
如不服本判決應於收受判決後10日內向本院提出上訴書狀，並應
敘述具體理由；其未敘述上訴理由者，應於上訴期間屆滿後20日
內向本院補提理由書（均須按他造當事人之人數附繕本）「切勿
逕送上級法院」。
                                書記官  莊金屏
中    華    民    國  九十七  年  十一    月  二十八  日
附錄論罪科刑法條：
刑法第二百七十七條第一項：
傷害人之身體或健康者，處三年以下有期徒刑、拘役或一千元以
下罰金。
刑法第三百五十四條
毀棄、損壞前二條以外之他人之物或致令不堪用，足以生損害於
公眾或他人者，處二年以下有期徒刑、拘役或五百元以下罰金。


司法院資訊處製作；財團法人民間司法改革基金會備份。
